臺灣高等法院高雄分院民事裁定　　　　　93年度重上字第15號
上訴人　　　 第一商業銀行股份有限公司
法定代理人 　丙○○
訴訟代理人　 蔡祥銘律師
　　　　　　 蔡晉祐律師
被上訴人　　 甲○○
訴訟代理人　 許雅芬律師
追加被上訴人 乙○○
上列當事人間請求拆除地上物事件，上訴人對於中華民國93年2
月24日臺灣高雄地方法院92年度重訴字第647 號第一審判決提起
上訴後，追加新訴，本院裁定如下：
    主      文
追加之訴駁回。
追加之訴之訴訟費用由上訴人負擔。
    事實及理由
一、按訴之變更或追加，非經他造同意不得為之，但第255 條第
    1 項第2 款至第6 款情形，不在此限，民事訴訟法第446 條
    第1 項固定有明文。而所謂請求之基礎事實同一係指變更追
    加之訴與原訴之主要爭點有其共同性，各請求利益之主張在
    社會上可認為同一或關連，而就原請求之訴訟及證據資料，
    於審理繼續進行在相當程度範圍內具有同一性或一體性，得
    期待於後請求之審理予以利用，俾先後請求在同一程序得加
    以解決，避免重複審理，進而為統一解決紛爭而言。故上訴
    人追加備位聲明云云。
二、查上訴人原先之聲明為：(一)原判決廢棄。(二)被上訴人甲○○
    應將坐落高雄縣湖內鄉○○○段第3846、3847地號土地上門
    牌號碼高雄縣湖內鄉○○路○段676 巷33號如附圖所示A 部
    分面積934.73平方公尺鋼骨鐵皮蓋工廠；B 部分面積629.28
    平方公尺鐵皮蓋涼棚；C 部分面積20.77 平方公尺加強磚造
    鐵皮蓋化粧室；D 部分面積4.08平方公尺鐵造水塔拆除。其
    追加之備位聲明則為：(一)被上訴人甲○○與追加被告（被上
    訴人）乙○○就高雄縣湖內鄉○○○段第3846、3847地號土
    地所為之土地使用借貸契約應予撤銷。(二)與先位聲明第2 項
    同。故上訴人所追加者為當事人乙○○與甲○○間就系爭土
    地所為之使用借貸契約行為應予撤銷，核與上訴人原主張之
    法律關係為乙○○與上訴人間所立切結書及民法第872 條第
    1 、2 項規定，上訴人代位乙○○終止使用借貸契約並代位
    乙○○行使民法第767 條之物上請求權請求甲○○就系爭土
    地於契約終止後回復原狀。
三、查民法第446 條修正意旨係為擴大訴訟制度解決紛爭之功能
    ，避免當事人就同一訴訟資料另行起訴，而浪費法院及當事
    人之勞力、時間、費用，於無害保障當事人之審級利益及對
    造防禦權行使之前提下，有放寬當事人於第二審為訴之變更
    、追加及提起反訴要件之必要。所謂請求之基礎事實同一係
    指追加之訴得利用原訴訟資料或證據資料而為判斷，於對造
    之審級利益及防禦權之保障並無重大影響者而言。茲上訴人
    既追加乙○○為當事人及追加撤銷訴權為訴訟標的，勢必就
    乙○○與甲○○之間撤銷訴權是否存在於兩造間另行提出攻
    防方法，於被上訴人之審級利益及防禦權之行使有重大影響
    ，且不能利用原訴訟資料及證據資料而為判斷，難認上訴人
    追加之新訴其請求之基礎事實同一，且被上訴人甲○○不同
    意上訴人追加，從而上訴人追加之新訴為備位之訴部分即屬
    不合法，自應以裁定予以駁回。
四、依民事訴訟法第463 條、第249 條第1 項第6 款、第78條、
    第95條，裁定如主文。
中　　華　　民　　國　　94　　年　　8 　　月　　11　　日
                            民事第二庭
                                審判長法官  簡色嬌
                                法      官  謝靜雯
                                法      官  周慶光
以上正本證明與原本無異。
如不服本裁定應於送達後10日內向本院提出抗告狀，並繳納抗告
費新台幣1,000 元。
中　　華　　民　　國　　94　　年　　8 　　月　　15　　日
                                書　記　官  鄭翠芬
                                                      K
